臺灣桃園地方法院小額民事判決
110年度桃小字第2276號
原      告  黃成彰  

被      告  房志青  


上列當事人間請求損害賠償事件，原告對本院110 年度審易字第
1185號刑事案件提起附帶民事訴訟，經本院刑事庭以110年度審
附民字第663號裁定移送前來，本院於民國111年5月9日言詞辯論
終結，判決如下：
　　主    文
被告應給付原告新臺幣壹萬零貳佰零伍元，及自民國一百一十年
十月十五日起至清償日止，按年息百分之五計算之利息。
原告其餘之訴駁回。
本判決第一項得假執行。
原告其餘假執行之聲請駁回。     
    理由要領
一、被告於民國109年7月28日凌晨1時14分許，在桃園市○○區○○
    街00號旁，持器具破壞原告停放於路旁之車牌號碼000-0000
    號營業小客車（下稱系爭車輛）車窗玻璃，並竊取車內行車
    紀錄器之事實，已經本院以110年度審易字第802、1185號刑
    事判決認被告犯攜帶凶器竊盜罪在案，有該案判決書附卷可
    參，並經本院調閱上開卷宗，核對其內證據資料確認無誤，
    此部分之事實應可認定。而按因故意或過失，不法侵害他人
    之權利者，負損害賠償責任，民法第184條第1項前段定有明
    文；本件被告既以上開故意不法行為破壞系爭車輛車窗玻璃
    及竊取車內行車紀錄器，侵害原告對該等財物之所有權，對
    原告因此所受之損害自應負賠償之責。
二、損害賠償之範圍：
(一)按負損害賠償責任者，除法律另有規定或契約另有訂定外，
    應回復他方損害發生前之原狀；債權人得請求支付回復原狀
    所必要之費用，民法第213條第1項、第3項分別定有明文。
    但回復原狀費用既以必要者為限，則若因回復原狀而以新品
    換舊品者，即應予扣除折舊。本件原告因重新購買行車紀錄
    器，支出新臺幣（下同）4,000元，更換車窗玻璃及其上之
    隔熱紙，支出3,700元(含玻璃3,000元、隔熱紙700元)之事
    實，已據原告提出估價單為憑（見附民卷第7頁），足認屬
    實。又依行政院所頒固定資產耐用年數表及固定資產折舊率
    之規定，電子計算機及其周邊設備之耐用年限為3年，依定
    率遞減法每年折舊1000分之536，行車紀錄器屬相類之消費
    性電子產品，應得比照計算；至於運輸業用客車、貨車之耐
    用年數則為4年，依定率遞減法每年折舊1000分之438；另依
    營利事業所得稅查核準則第95條第6項規定「固定資產提列
    折舊採用定率遞減法者，以1年為計算單位，其使用期間未
    滿1年者，按實際使用之月數相當於全年之比例計算之，不
    滿1月者，以1月計」。依原告所述，其被盜之行車紀錄器係
    於109年4月間購買，依車籍資料所示，系爭車輛則是於108
    年12月出廠，至事故發生時，分別已使用4月、8月；是上開
    行車紀錄器之費用經折舊計算後之現值應為3,285元（計算
    式詳附表一）；玻璃及隔熱紙之費用經折舊計算後之現值應
    為2,620元（計算式詳附表二）。
(二)原告主張自事發之日起2日間，系爭車輛因維修而無法營業
    ，且其每日營業額約為3,000至4,000元等情，已據其提出向
    車行回報營業狀況之LINE通訊軟體翻拍畫面為憑，足認屬實
    。以此金額觀之，原告主張因此受有4,300元之營業損失，
    應已扣除相當比例之營業成本，亦屬可採。
(四)綜上，本件原告得請求之損害賠償金額共計應為10,205元(
    計算式：3,285＋2,620＋4,300＝10,205)，原告逾此部分之請
    求則無理由，不應准許。
三、又給付無確定期限者，債務人於債權人得請求給付時，經其
    催告而未為給付，自受催告時起，負遲延責任。其經債權人
    起訴而送達訴狀，或依督促程序送達支付命令，或為其他相
    類之行為者，與催告有同一之效力。遲延之債務，以支付金
    錢為標的者，債權人得請求依法定利率計算之遲延利息。其
    利率未經約定，亦無法律可據者，週年利率為5%，為民法第
    229條第2項、第233條第1項前段、第203條分別明定。本件
    原告對被告之損害賠償請求權屬未定給付期限之金錢債權，
    故其就上述10,205元請求被告給付自起訴狀繕本送達翌日即
    110年10月15日（見附民卷第5頁）起至清償日止，按年息5%
    計算之利息，亦屬有理。
四、綜上所述，原告依侵權行為之法律關係，請求被告給付如主
    文第1項所示，為有理由，應予准許；逾此範圍之請求則無
    理由，應予駁回。又本判決第1項係適用小額訴訟程序所為
    被告敗訴之判決，應依民事訴訟法第436條之20之規定，依
    職權宣告假執行。原告其餘假執行之聲請，則因訴之駁回失
    其依附，應併予駁回。
五、本件係依刑事附帶民事訴訟起訴，免徵裁判費，亦未見支出
    其他訴訟費用，故依民事訴訟法第436條之19第1項確定訴訟
    費用額後，不另為訴訟費用負擔之諭知。
中　　華　　民　　國　　111 　年　　5 　　月　　31　　日
                  桃園簡易庭  法  官  陳逸倫
以上為正本係照原本作成。
如不服本判決，應於送達後20日內，向本院提出上訴狀並表明上
訴理由，如於本判決宣示後送達前提起上訴者，應於判決送達後
20日內補提上訴理由書（須附繕本）。
如委任律師提起上訴者，應一併繳納上訴審裁判費。   
中　　華　　民　　國　　111 　年　　5 　　月　　31　　日
                              書記官  潘昱臻
附錄：
一、民事訴訟法第436條之24第2項：
　  對於小額程序之第一審裁判上訴或抗告，非以其違背法令為
    理由，不得為之。
二、民事訴訟法第436條之25：
　  上訴狀內應記載上訴理由，表明下列各款事項：
　  ㈠原判決所違背之法令及其具體內容。
　  ㈡依訴訟資料可認為原判決有違背法令之具體事實。
三、民事訴訟法第471條第1項：（依同法第436條之32第2項規定
    於小額事件之上訴程序準用之）
    上訴狀內未表明上訴理由者，上訴人應於提起上訴後20日內
    ，提出理由書於原第二審法院；未提出者，毌庸命其補正，
    由原第二審法院以裁定駁回之。　　　　　　　　　
附表一
-----
折舊時間           金額
第1年折舊值        4,000×0.536×(4/12)=715
第1年折舊後價值    4,000-715=3,285

附表二
-----
折舊時間           金額
第1年折舊值        3,700×0.438×(8/12)=1,080
第1年折舊後價值    3,700-1,080=2,620